臺灣桃園地方法院刑事交通事件裁定　　 94年度交聲字第314號
原處分機關　交通部公路局新竹區監理所中壢監理站
異　議　人　甲○○
　　　　　　　　　　　7樓
上列受處分人因違反道路交通管理處罰條例案件，不服交通部公
路局新竹區監理所中壢監理站94年6 月14日所為之處分（原處分
：壢監裁字第裁53-UBA303069號），聲明異議，本院裁定如左：
    主  文
異議駁回。
    理  由
一、聲明異議意旨略以：異議人認於舉發地點之白線緊靠路邊停
    車，該處無任何「標誌」告示禁止停車，停車後該車道仍寬
    敞，會車無虞，且該處車流量少，不妨礙他車通行，異議人
    所停放之位置未超出合理使用範圍而妨礙通行，故舉發違規
    事實引用「在顯有妨礙他車通行處所停車」明顯牽強，為此
    提起本件異議云云。原處分意旨則以：聲明異議人所有2625
    -FJ 自用小客車於93年10月31日10時38分許，停於101 甲線
    道大屯山自然公園，為國家公園警察大隊逕行舉發「在顯有
    妨害他車通行處所停車」違規，並填製公園警交字第UBA303
    069 號違規通知單移送本站，因認異議人違反道路交通安全
    規則第112 條第1 項第9 款規定，依道路交通管理處罰條例
    第56條第1 項第5 款規定，再依違反道路交通管理事件統一
    裁罰標準及處理細則第43、44、61條規定，裁罰異議人新台
    幣90 0等語。
二、按「汽車停車時，應依左列規定：‧‧‧九、顯有妨害他車
    通行之處所，不得停車。」，道路交通安全規則第112 條第
    1 項第9 款所明文規定；又「汽車駕駛人停車時，有左列情
    形之一者，處新臺幣六百元以上一千二百元以下罰鍰：‧‧
    ‧五、在顯有妨礙他車通行處所停車者。」，為道路交通管
    理處罰條例第56條第1 項第5 款所明文規定，先予敘明。
三、經查：異議人所駕駛之車牌號碼2625-FJ 自用小客車，於93
    年10月31日10時38分許，停於101 甲線道大屯山自然公園路
    段之某路側白線處，車身已踰越白線左側，佔用部分車道之
    事實，為異議人所不爭執，且有國家公園警察大隊警員所拍
    攝之舉發照片在卷可稽，是異議人所有之2625-FJ 自用小客
    車於前揭時間、地點停車之事實已堪認定。又白實線‧‧‧
    設於路側者，作為車輛停放線，固為道路交通標誌標線設置
    規則第149 條規定第1 項第3 款所明文規定，惟駕駛人於路
    側劃有白線路段停車時，仍應注意其停車是否顯有妨害他車
    之通行，否則道路交通安全規則第112 條第1 項第9 款文規
    定即失其規範之意義。本件依前開舉發照片所示，異議人前
    開自小客車停車之路段是雙向單車道之道路，路段中劃黃虛
    線（依交通標誌標線設置規則第149 條規定第1 項第2 款規
    定，黃虛線設於路段中，用以分隔對向車道），異議人汽車
    停放之情形：汽車車身幾乎停於車道內，以照片中異議人汽
    車之寬度為比對標準，該車道所剩之寬度確實顯已不足供一
    部汽車通行，是欲行經該處之汽車勢必需跨越路中之黃虛線
    始能通行，足認異議人前開汽車停於該處確已明顯妨害他車
    通行，是其前開汽車在顯有妨害他車通行處所停車之事實，
    已至堪認定，是異議人辯稱：停車後該車道仍寬敞，會車無
    虞云云，顯不足採。又異議人辯稱：該處車流量少，不妨礙
    他車通行，異議人所停放之位置未超出合理使用範圍而妨礙
    通行，故舉發違規事實引用「在顯有妨礙他車通行處所停車
    」明顯牽強云云，然依照上開違規照片所示路邊已經停放一
    排違規佔用車道停車之車輛，違規停放車輛路旁空地停滿上
    山旅遊之車輛，車流量顯非異議人所述之車流量少，而舉發
    違規之時間為早上10時38分許，時間尚早，尚有許多遊客駕
    車上山旅遊，勢必妨害旅客駕車上山旅遊車輛之通行，是其
    所辯顯不足採信。綜上，異議人駕駛之前開汽車既在顯有妨
    害他車通行處所停車，原處分機關依異議人違規事實為前開
    裁決，其處分自無不當，是異議人之聲明異議為無理由，應
    予駁回。
據上論斷，應依道路交通管理處罰條例第87條第2項、道路交通
案件處理辦法第19條，裁定如主文。
中　　華　　民　　國　　94　　年　　8 　　月　　18　　日
                           臺灣桃園地方法院交通法庭
                                法  官   黃永定
以上正本證明與原本無異。
如不服本裁定，應於裁定送達後5 日內向本院提出抗告狀。
                                書記官   施春祝
中　　華　　民　　國　　94　　年　　8 　　月　　18　　日
